MARCELA SILVA

Brasileira, solteira, 31 anos Rua nove, 203, Curado IV

Jaboatão dos Guararapes, Cep 54270-020 Telefone: (81) 9 8211-2241 | (81) 9 8200-4926

LinkedIn: https://www.linkedin.com/in/marcella-silva-638717158

E-mail: marcella-silva1@outlook.com

SÍNTESE PROFISSIONAL

Tenho experiência na área de almoxarifado desde 2013. Comecei na área de almoxarifado como auxiliar de almoxarifado, em seguida como almoxarife, era líder e responsável pelo setor. Coordenava as entradas e saídas de mercadorias. · Fazia inventários de materiais permanentes e de consumo. Sou graduada em Logística.

FORMAÇÃO

Cursando

Redes de Computadores

Escola Técnica Maximiano Accioly Campos

Graduada em Logística – termino 2023

Universidade Estácio de Sá

Técnico em administração - término 2010

Escola Técnica Senai PE

EXPERIÊNCIA PROFISSIONAL

2021-2023 – Blanke Indústria e Comércio de Pescados Ltda

Cargo: Almoxarife

Gestão de equipe; planejo a execução das atividades diárias do almoxarifado; Apoio a equipe na realização de tarefas diversas conforme a demanda, garantindo a agilidade e eficiência; Recebimento e conferencia de mercadorias; Separação e entrega de matérias para diversos setores da empresa; Controle de estoque fisicamente e utilizando planilhas no Excel; Controle de estoque em sistema; Auxilio o PCP na separação de embalagens para a produção; Conferencia de notas fiscais e entrega ao departamento financeiro.

2014-2017 - Blanke Indústria e Comércio de Pescados Ltda

Cargo: Auxiliar de Almoxarifado

Liberava materiais para diferentes setores da empresa.

Separa e organiza mercadorias, auxiliava na verificação das embalagens, auxiliava no controle do estoque de entradas e saídas de mercadorias. Operava uma máquina Indjet de impressão de datas de vencimento, lote e código de barra. Fazia conferência de produtos recebidos, e anota os dados em planilhas.

2013-2014 - Blanke Indústria e Comércio de Pescados Ltda

Cargo: Auxiliar de Produção

Era responsável pelo processo de embalagem dos produtos, selagem das embalagens, encaixotamento e verificação das pesagem do produto final.

OUALIFICAÇÕES

Conhecimento RM (TOTVS)

Conhecimento em Excel.